臺灣士林地方法院刑事判決　　　　　　　 95年度訴字第632號
公　訴　人　臺灣士林地方法院檢察署檢察官
被　　　告　甲○○
上列被告因毒品危害防制條例案件，經檢察官提起公訴（95年度
偵字第4000號），及移送併案審理（95年度偵字第1955號），被
告於準備程序為有罪之陳述，經本院合議庭裁定本件由受命法官
獨任進行簡式審判程序，並判決如下：
    主  文
甲○○明知為禁藥而轉讓，處有期徒刑陸月，減為有期徒刑月
。緩刑貳年。扣案之第二級毒品安非他命壹包（驗餘淨重零點
肆公克）沒收銷燬之。
    事  實
一、甲○○明知安非他命係毒品危害防制條例第2 條第2 項第2
    款之第二級毒品，且係藥事法所稱之禁藥，不得轉讓，竟仍
    基於轉讓禁藥安非他命之犯意，於民國94年7 月26日上午6
    時許，在臺北市○○區○○街之男友家中，見友人王月里飲
    酒過量身體不適，而將其持有之安非他命1 包（毛重0.60公
    克，淨重0.38公克，驗餘淨重0.34公克），無償轉讓予王月
    里施用。嗣於94年7 月26日上午7 時許，王月里在臺北市○
    ○區○○街2 段124 號前，因騎乘車牌號碼DSW-389 號機車
    行經下坡路段時，不慎摔傷昏迷，經警據報前往處理，在其
    皮包內查獲上開第二級毒品安非他命1 包，始循線查悉上情
    。
二、案經臺灣士林地方法院檢察署檢察官自動檢舉偵辦及臺北市
    政府警察局南港分局報請臺灣士林地方法院檢察署檢察官偵
    查後移送本院併案審理。
    理  由
一、本件犯罪事實，業據被告甲○○於本院訊問時坦承不諱（見
    本院卷第16至第23頁)， 核與證人王月里偵查中之證述相符
    （見95年度毒偵字第109 號卷第12至14頁），而本件查獲疑
    似安非他命白色透明晶體1 包（毛重0.60公克，淨重0.38公
    克，驗餘淨重0.34公克），經以氣相層析質譜儀鑑驗結果確
    為安非他命，有臺北市政府警察局95年3 月22日北市鑑毒字
    第1137號鑑驗通知書在卷可參（見95年度偵字第4000號卷第
    12 頁） ，足認被告自白與事實相符，本件事證明確，其犯
    行洵堪認定，應依法論科。
二、查安非他命係經行政院衛生署於69年12月8 日，以衛署藥字
    第301124號公告，自69年12月8 日起禁止輸入、製造，並自
    70年6 月1 日起禁止販賣、轉讓之禁藥，且安非他命亦係屬
    於毒品危害防制條例第2 條所規範之第二級毒品，故核被告
    所為，係同時犯藥事法第83條第1 項之轉讓禁藥罪，與毒品
    危害防制條例第8 條第2 項之轉讓第二級毒品罪。被告所犯
    上開2 罪，均係規範轉讓安非他命之構成要件與法律效果，
    被告之行為並非同時侵害二法益，故上開2 罪係具有法條競
    合之關係，應依法定刑刑度較重之藥事法第83條第1 項之轉
    讓禁藥罪處斷。被告轉讓前持有第二級毒品安非他命之低度
    行為，為轉讓之高度行為所吸收，不另論罪。起訴意旨雖僅
    認被告涉犯毒品危害防制條例第8 條第2 項轉讓第二級毒品
    罪，惟此部份業經蒞庭檢察官於本院95年12月21日審理時當
    庭更正起訴法條為藥事法第83條第1 項轉讓禁藥罪，本於檢
    察一體原則，應以蒞庭檢察官到庭更正後之所犯法條為起訴
    意旨所認應適用之法條，是本院亦無庸再行變更起訴法條，
    附此敘明。爰審酌被告素行尚佳，被告轉讓毒品予他人施用
    ，對於國人之身體健康甚有戕害，然被告犯後坦承犯行，並
    已捐款新臺幣54,000元予公益團體，甚有悔意等一切情狀，
    量處如主文所示之宣告刑，以資懲儆。因被告之犯罪時間在
    96年4 月24日以前，亦無其他不合中華民國96年罪犯減刑所
    定不得減刑之情形，爰依中華民國96年罪犯減刑條例第2條
    第1 項第3 款、第7 條規定，減其宣告刑2 分之1 ，即減為
    有期徒刑3 月，以資懲儆。又犯罪在新法施行前，於新法施
    行後之緩刑之宣告，應適用新法第74條之規定，最高法院95
    年第8 次刑事庭會議決議意旨參照。亦即，就緩刑之宣告，
    係依裁判時之情狀為其考量標準，此部分應逕依裁判時之法
    律為適用基準，無須比較新舊法，縱因而與主刑部分所適用
    之法律不同，亦無割裂適用法律之問題，查被告未曾因故意
    犯罪受有期徒刑以上刑之宣告，此有臺灣高等法院被告前案
    紀錄表1 份在卷可稽，被告其經此次起訴、審判後，當能知
    所警惕，而無再犯之虞，本院因認所宣告之刑，以暫不執行
    為適當，爰依修正後刑法第74條第1 項第1 款之規定宣告緩
    刑2 年，以啟自新。
三、至於扣案安非他命1 包（毛重0.60公克，淨重0.38公克，驗
    餘淨重0.34公克），係被告轉讓供王月里施用之第2 級毒品
    ，不問屬於犯人與否，應依毒品危害防制條例第18條第1 項
    前段之規定沒收銷燬之。
四、臺灣士林地方法院檢察署以95年度偵字第1955號移送併辦部
    分，因與起訴事實完全相同，為同一案件，本院自應併予審
    理，附此說明。
據上論斷，應依刑事訴訟法第273 條之1 第1 項、第299 條第1
項前段，藥事法第83條第1 項，毒品危害防制條例第18條第1 項
前段，刑法第2 條第1 項前段、第11條、第74條第1 項第1 款，
中華民國96年罪犯減刑條例第2 條第1 項第3 款、第7 條，判決
如主文。
本案經檢察官吳維雅到庭執行職務。
中　　華　　民　　國　　96　　年　　8 　　月　　28　　日
                  刑事第一庭法  官  高雅敏
以上正本證明與原本無異。
如不服本判決，應於判決送達後10日內，向本院提出上訴狀。
                            書記官  田瑾俐
中　　華　　民　　國　　96　　年　　8 　　月　　31　　日
附錄本案論罪科刑法條
藥事法第83條
明知為偽藥或禁藥，而販賣、供應、調劑、運送、寄藏、牙保、
轉讓或意圖販賣而陳列者，處7 年以下有期徒刑，得併科新臺幣
5 百萬元以下罰金。
